# 请问陈版，分红基数是否可以扣除新金融工具下形成的公允价值变动损益？

提问人：wx_5e062d727af9 时间：2019-12-28 08:05:13
具体情形：
1 、某公司于 2019 年 1 月 1 日开始执行新金融工具准则，对交易性金融资产采用公允价值计量且其变动计入当期损益，导致公司 2019 年净利润大幅增长，使得公司 2019 年实现的可供分配利润较大，按照公司章程规定的现行股利分配政策， 2019 年需要分红较多。现公司不想分红太多，问计算分红基数的利润时是否可以扣除因金融工具会计政策变更产生的大额公允价值变动损益？
2 、以资产基础法评估时是否可以扣除永续债以及按公允价值核算的其他资产？
万分感谢！

回答人：chenyiwei
1 、 2008 年 3 月，证监会会计部曾经发布过类似的答复，如下：
中国证券监督管理委员会
会计部函 [2008]50 号
对 “会计问题征询函” 的复函
上海证券交易所上市公司部：
贵部上证上函 [2008]0109 号函收悉，经研究，现回复如下：
可供出售金融资产公允价值变动形成的利得和损失，除减值损失和外币货币性金融资产形成的汇兑差额外，应当直接计入所有者权益（其他资本公积）。
在相关法律法规有明确规定前，上述计入其他资本公积的公允价值变动部分，暂不得用于转增股份；以公允价值计量的相关资产，其公允价值变动形成的收益，暂不得用于利润分配。
此复
二〇〇八年三月十二日
该回复函的背景是 2007 年上市公司首次执行 2006 版新准则导致部分公司利润大幅波动。和你所咨询的问题背景类似，我理解可以参照适用于你说的情况。
2 、不清楚你第二个问题的背景，我理解主要是考虑这些资产的权属是否属于母公司股东，以及该次评估的目的。

提问人：wx_5e062d727af9 时间：2019-12-29 08:05:13
哇，感谢陈老师，第一次发帖，陈老师就回复了，而且还回复的这么详细，非常感谢。
第二个问题的背景是这样的：某国有控股上市公司想发行股份购买资产，但股价已经破净，根据相关法规的规定，国有企业发行证券的价格不能低于每股净资产，所以企业考虑这个每股净资产的净资产值是否可以采用评估值，然后评估的时候扣除永续债等特殊资产，就可以降低每股净资产的值。不知道这样是否可以？
这个好像不是会计问题了，但是实在找不到答案，想来问问陈老师知不知道。
谢谢。

回答人：chenyiwei
这实际上还是双方谈判交易条件的问题，不是单纯的会计问题。

提问人：wx_5e062d727af9 时间：2019-12-29 08:05:13
另外，再请教陈老师， 2008 年那个函规定公允价值变动不能分配利润，什么时候放开了呢，因为最近很多公司分红方案应该没有扣除公允价值变动损益是吧。谢谢

回答人：chenyiwei
监管层面没有正式放开过。